臺灣臺南地方法院刑事判決　　　　　　　 96年度易字第487號
公　訴　人　臺灣臺南地方法院檢察署檢察官
被　　　告　甲○○
　　　　　　丙○○
上列被告等因竊盜案件，經檢察官提起公訴（96年度偵字第3566
號），本院判決如下：
    主  文
甲○○、丙○○共同竊盜，均累犯，各處有期徒刑壹年。
    事實及理由
一、甲○○前因施用毒品案件，經本院以九十二年度訴字第八八
    號判決判處有期徒刑八月確定，入監執行後於民國九十四年
    四月十八日縮短刑期執行完畢出監。丙○○曾因施用毒品案
    件，經臺灣板橋地方法院以九十一年度訴字第九○三號判決
    判處有期徒刑八月確定，入監執行後於九十三年二月六日執
    行完畢出監。詎甲○○、丙○○仍不知悔改，基於意圖不法
    所有之犯意聯絡，共同駕駛車牌號碼３Ｍ─８６２３號自小
    客車，於附表編號一至三所示之時、地，以將如起訴書附表
    所示之交通部臺灣區國道新建工程局電纜線綑綁於上開車輛
    車尾，而駕駛該車前進拉出電纜線之方式，竊取價值約新臺
    幣四萬六千元之電纜線得手。嗣甲○○、丙○○於如起訴書
    附表編號四所示之時、地，以相同手法著手於竊盜犯行時，
    經警於同日下午九時二十三分許巡邏至現場察覺上情後加以
    追捕，其二人雖趁隙逃逸，但警方扣得甲○○遺留於現場之
    行動電話二支，始循線查知上情。案經內政部警政署國道公
    路警察局第四警察隊報告臺灣臺南地方法院檢察署檢察官偵
    查起訴。
二、本件係經被告甲○○、丙○○於準備程序為有罪之表示，而
    經本院由受命法官獨任以簡式審判程序加以審理，有本院九
    十六年五月七日準備程序筆錄附卷足憑，故依刑事訴訟法第
    二百七十三條之二、第一百五十九條第二項之規定，不適用
    傳聞法則有關限制證據能力之相關規定；並得依同法第三百
    十條之二準用第四百五十四條之規定製作略式判決書（僅記
    載「證據名稱」）。
三、前項犯罪事實，有下列證據可證：
  (一)被告甲○○於警詢、偵查及本院審理時之自白；
　(二)被告丙○○於偵訊及本院審理時之自白；
  (三)證人即共同被告甲○○之證述；
  (四)證人乙○○之證述；
  (五)證人洪芳夫之證述；
  (六)證人趙彥敏之證述；
  (七)租用轎車合約書一份；
  (八)贓物認領保管單一張；
  (九)扣案被告甲○○所有之行動電話二支；
    本件事證明確，被告犯行堪予認定，應依法論科。
四、核被告甲○○、丙○○如起訴書附表編號一至三所為，均係
    犯刑法第三百二十條第一項之竊盜罪嫌，附表編號四所為，
    係犯刑法第三百二十條第二項、第一項之竊盜未遂罪。被告
    甲○○、丙○○間就上開犯行，有犯意聯絡及行為分擔，均
    為共同正犯。又按數行為如於同時同地或密切接近之時地實
    施，侵害同一之法益，各行為之獨立性極為薄弱，依一般社
    會健全觀念，在時間差距上，難以強行分開，在刑法評價上
    ，以視為數個舉動之接續施行，合為包括之一行為予以評價
    ，較為合理，則屬接續犯，而為包括之一罪（最高法院八十
    六年度臺上第三二九五號判例要旨參照）。查被告甲○○、
    丙○○先後在如起訴書附表所示之時、地竊取被害人交通部
    臺灣區國道新建工程局之電纜線，渠等侵害同一被害人之財
    產法益，顯係出於同一之竊盜犯意所為，且依一般社會健全
    觀念，犯罪時間各僅相隔一日或二日，竊盜地點均在國道八
    號五公里至七點九公里處，其位置相鄰，是各行為在時間、
    地點差距上難以分開，獨立性極為薄弱應視為數個舉動之接
    續施行，屬接續犯，為實質上一罪，是以，渠二人所為之竊
    盜既遂、未遂之行為，僅論以一竊盜既遂罪。公訴人認被告
    二人係犯數罪，容有未洽。又被告甲○○、丙○○分別有前
    開犯罪事實欄一所載之前科紀錄，此有臺灣高等法院被告前
    案紀錄表各一份在卷可稽，渠於有期徒刑執行完畢後五年內
    ，以故意再犯本件有期徒刑以上之罪，均為累犯，應依累犯
    之規定，加重其刑。爰審酌被告甲○○、丙○○之素行、渠
    貪圖小利之犯罪動機、目的、共同竊盜行為所造成公共設施
    功能嚴重破壞、對社會所生危害甚大、竊得財物之價值、及
    被告坦承犯行之態度等一切情狀，均從重量處如主文所示之
    刑，以資懲儆。
五、據上論斷，應依刑事訴訟法第二百七十三條之一第一項、第
    二百九十九條第一項前段、第三百十條之二、第四百五十四
　　條，刑法第二十八條、刑法第三百二十條第一項、第四十七
    條第一項，判決如主文。
六、如不服本判決，得於判決書送達之日起十日內，以書狀敘述
    理由，向本院提出上訴。
中　　華　　民　　國　　96　　年　　5　　 月　　21　　日
                  刑事第二庭    法　官　洪士傑
以上正本證明與原本無異。
如不服本判決，應於收受送達後10日內向本院提出上訴書狀（應
附繕本）。
                                書記官　王政煌
中　　華　　民　　國　　96　　年　 　5 　　月　 21  　日
附錄法條：
中華民國刑法第320條
(普通竊盜罪、竊佔罪)
意圖為自己或第三人不法之所有，而竊取他人之動產者，為竊盜
 罪，處5年以下有期徒刑、拘役或500元以下罰金。
意圖為自己或第三人不法之利益，而竊佔他人之不動產者，依前
項之規定處斷。
前二項之未遂犯罰之。
附表
┌───┬────┬──────┬──────┬─────┐
│編  號│行 為 人│行 為 時 地 │所 竊 物 品 │  備  註  │
├───┼────┼──────┼──────┼─────┤
│  一  │甲○○、│95年11月22日│電纜線約80公│其2人共同 │
│      │丙○○  │凌晨2時許， │尺          │駕駛上開車│
│　    │        │在國道8號公 │            │輛，並藉由│
│      │        │路東向5.6公 │            │該車輛拖拉│
│      │        │里處        │            │電纜線之方│
│      │        │            │            │式，加以竊│
│      │        │            │            │取        │
├───┼────┼──────┼──────┼─────┤
│  二  │同上    │95年11月24日│電纜線約50公│同上      │
│      │        │夜間某時，在│尺          │          │
│      │        │國道8號公路 │            │          │
│      │        │西向7.6公里 │            │          │
│      │        │處          │            │          │
├───┼────┼──────┼──────┼─────┤
│  三  │同上    │95年11月25日│電纜線約100 │同上      │
│      │        │凌晨零時許，│公尺        │          │
│      │        │在國道8號公 │            │          │
│      │        │路東向7.9公 │            │          │
│      │        │里處        │            │          │
├───┼────┼──────┼──────┼─────┤
│  四  │同上    │95年11月27日│電纜線約43公│其2人共同 │
│      │        │20時許，在國│尺          │駕駛上開車│
│      │        │道8號公路西 │            │輛，並藉由│
│      │        │向5公里處   │            │該車輛拖拉│
│      │        │            │            │電纜線之方│
│      │        │            │            │式，著手竊│
│      │        │            │            │取，但因為│
│      │        │            │            │警發現而未│
│      │        │            │            │遂        │
└───┴────┴──────┴──────┴─────┘
